# 是否确认无形资产

提问人：canon1323 时间：2015-06-24 17:17:22
甲公司根据乙公司的要求设计研发的产品（具有一定的特殊性）甲公司提供硬件的安装及配套的软件，该项技术甲公司不能对外使用，只能将产品销售给乙公司（合同约定）。该产品乙公司根据需求长期采购。请问为该硬件的配套软件 是否可以确认无形资产？
谢谢。

回答人：chenyiwei
从你说的情况看，是否甲公司是在为乙公司提供研发劳务？ 该软件是甲公司专为乙公司研发的，只能安装在乙公司订购的产品上，不能做其他用途？ 软件研发成本预计获得补偿的方式？乙公司是否承诺了最低采购量，足以保证甲公司收回研发成本？

提问人：canon1323 时间：2015-06-24 23:03:02
1.是属于销售硬件时配套的系统，公司为生产型企业，商品使用必须硬件结合软件（公司会根据客户的需求研发该系统，每种系统具有特殊性） 2 只能用于该商品，其他商品不适用。 3.成本回收体现在价格之中，未约定最低采购量，甲方技术能力行业领先，故乙方根据实际需求向甲方发出订单（行业内无其他能够供应该商品的公司） 4.公司已将该部分计入管理费用-研发支出核算。

回答人：chenyiwei
如果甲公司已经在自身账务处理中将研发支出计入管理费用的，则不建议通过审计调整使其重新资本化。可以建议从现在开始规范研发管理制度，为满足准则规定的开发支出资本化条件打好基础。

提问人：home1q 时间：2015-06-25 16:02:40
我有点不明白了，陈版主的回复，意味着可以确认为无形资产，但我怎么觉得像是提供劳务呢，比如有的公司提供财务软件的研发等，不是应该是提供的劳务吗，

回答人：chenyiwei
如果双方明确签订了委托研发合同，并约定了固定的研发价款（足以保证研发成本的回收），则可以单独确认为提供研发劳务。如果虽然是受托研发，但对方没有承诺保底的产品采购量或采购金额，则可能表明与研发成果相关的风险和报酬仍由受托方在承担，这是就相当于受托方自己的研发项目，相关支出应按自身内部研发项目的原则进行核算（资本化或费用化），而不是单独确认提供劳务的收入和成本。